臺灣高等法院臺南分院刑事裁定
111年度抗字第229號
抗  告  人  
即 受刑 人  陳育正




上列抗告人因聲請定其應執行刑案件，不服臺灣雲林地方法院中
華民國111年2月11日裁定（111年度聲字第68號）提起抗告，本
院裁定如下：     
    主  文
抗告駁回。
    理  由
一、抗告意旨詳如附件抗告狀所載。
二、「數罪併罰，分別宣告其罪之刑，依下列各款定其應執行者
    ：五、宣告多數有期徒刑者，於各刑中之最長期以上，各刑
    合併之刑期以下，定其刑期。但不得逾三十年。」裁判確定
    前犯數罪者，併合處罰之；數罪併罰，有二裁判以上者，依
    第51條規定，定其應執行之刑。又依刑法第53條應依刑法第
    51條第5款之規定定其應執行刑者，由該案犯罪事實最後判
    決之法院檢察官聲請該法院裁定之。刑法第50條第1項前段
    、第51條、第53條，刑事訴訟法第477條第1項分別定有明文
    。
三、經查：
㈠、抗告人因原裁定附表所示各罪，先後經判決確定，抗告人請
    求合併定應執行刑，有臺灣雲林地方檢察署刑法第50條第1
    項但書案件是否請求定應執行刑調查表（含定應執行刑意見
    ）可參，是檢察官以原審法院為最後事實審法院，聲請定其
    應執行之刑，核屬正當。
㈡、依據法律之具體規定，法院應在其範圍選擇為適當之裁判者
    ，為外部性界限；而法院為裁判時，應考量法律之目的，及
    法律秩序之理念所在者，為內部性界限，法院為裁判時，二
    者均不得有所踰越，而數罪併罰定應執行刑之案件，係屬法
    院自由裁量之事項，法院所為刑之酌定如未逾越上開規定之
    外部界限、定應執行刑之恤刑目的及不利益變更禁止原則，
    即不得指為違法。原裁定於抗告人陳述意見後（原審卷第65
    頁、123頁），考量原確定判決就各罪所宣告之刑，及所定
    應執行刑等外部與內部界限，斟酌各罪之犯罪時間、不法內
    涵及所侵害之法益程度，衡酌整體型罰目的及刑事政策等因
    素，定應執行刑為有期徒刑4年3月，已說明其裁量權行使之
    理由，核與卷內證據資料並無不合之處，所定之應執行刑，
    亦僅於附表編號3所示宣告刑上，酌加數月，並無抗告意旨
    所指摘，定刑過重之情況。
㈢、抗告意旨舉出其他法院判決或定應執行刑裁定為例，認為本
    件定刑過重，然定應執行刑應考量受刑人矯正之必要性、刑
    罰之比例性、法益侵害之嚴重性、刑罰評價之充分性等各項
    因素，不同案件所依據之定刑因素不同，無從任意類比，本
    件抗告人聲請定應執行刑案件，其外部界限為有期徒刑3年9
    月以上，4年10月以下，原裁定於此界限內，定應執行刑為
    有期徒刑4年3月，已考量部分犯罪之同質性等因素，並非從
    重定刑，且本件抗告人所犯分別為竊盜案件與販賣毒品案件
    ，犯罪時間並非十分密集，此與密集再犯同性質犯罪之情況
    不同，原裁定所執理由並無何不當之處。至於抗告意旨所稱
    之家庭生活因素，與定應執行刑應考量之事項並無具體關連
    ，亦與原裁定所定應執行刑之合法性與適當性無涉，尚無從
    以此認定原裁定有何違誤之處，併予敘明。
四、綜上，本件原裁定所定之應執行刑，並未逾越法定刑之範圍
    ，亦無濫用裁量權之情事，抗告人抗告意旨所陳之內容，尚
    非可採，其抗告為無理由，應予駁回。　　
五、應適用之法：依刑事訴訟法第412條。
中　　華　　民　　國　　111 　年　　3 　　月　　31　　日
                  刑事第一庭    審判長法　官  楊清安
                                      法　官  陳顯榮
                                      法　官  蕭于哲
以上正本證明與原本無異。
如不服本裁定，應於收受本裁定後五日內向本院提出抗告狀。
　　　　　　　　　　　　　　　　　　　書記官  鄭信邦
中　　華　　民　　國　　111 　年　　3 　　月　　31　　日